hr-HR: Kompatibilni aditivi za gel vosak: Botanički umeci; Eterično ulje; Mirisno ulje; Blokovi boja kompatibilni s gelom; Šljokice; Tekuća boja za svijeće; Nezapaljivi umeci; Boja u prahu (mica / pigment); Stearinska kiselina; UV inhibitor; Aditiv Vybar/polimer; Ostalo
sk-SK: Kompatibilné prísady do gélového vosku: Botanické prísady; Esenciálny olej; Vonný olej; Farebné bloky kompatibilné s gélom; Trblietky; Tekuté farbivo na sviečky; Nehorľavé prísady; Práškové farbivo (sľuda/pigment); Kyselina stearová; UV inhibítor; Aditívum Vybar/polymér; Iné
pt-PT: Aditivos compatíveis para cera em gel: Inclusões botânicas; Óleo essencial; Óleo de fragrância; Blocos de corante compatíveis com gel; Purpurina; Corante líquido para velas; Inclusões não inflamáveis; Corante em pó (mica/pigmento); Ácido esteárico; Inibidor de UV; Aditivo vybar/polímero; Outro
zh-TW: 相容的凝膠蠟添加劑: 植物埋置物; 精油; 香氛油; 果凍蠟相容染料塊; 亮片; 液體蠟燭染料; 不易燃內嵌物; 粉狀染料 (雲母/顏料); 硬脂酸; 紫外線抑制劑; Vybar/聚合物添加劑; 其他
pl: Kompatybilne dodatki do wosku żelowego: Dodatki botaniczne; Olejek eteryczny; Olejek zapachowy; Kostki barwiące do wosku żelowego; Brokat; Płynny barwnik do świec; Dodatki niepalne; Barwnik w proszku (mika/pigment); Kwas stearynowy; Inhibitor UV; Dodatek polimerowy/Vybar; Inne
zh-CN: 适配凝胶蜡添加剂: 植物内嵌物; 精油; 香精油; 凝胶兼容染料块; 闪粉; 液体蜡烛染料; 不易燃内嵌物; 粉末染料（云母粉/颜料）; 硬脂酸; 紫外线抑制剂; Vybar/聚合物添加剂; 其他
ru: Совместимые добавки для гелевого воска: Растительные вставки; Эфирное масло; Ароматическое масло; Красители-блоки, совместимые с гелем; Глиттер; Жидкий краситель для свечей; Негорючие вставки; Порошковый краситель (слюда/пигмент); Стеариновая кислота; УФ-ингибитор; Vybar / полимерная добавка; Другое
nl: Compatibele gel wax additieven: Botanische toevoegingen; Etherische olie; Geurolie; Gel-compatibele kleurstofblokjes; Glitter; Vloeibare kaarsenkleurstof; Niet-ontvlambare toevoegingen; Poederkleurstof (mica/pigment); Stearinezuur; Uv-remmer; Vybar-/polymeeradditief; Overig
lt-LT: Suderinami gelio vaško priedai: Augaliniai intarpai; Eterinis aliejus; Kvapusis aliejus; Su geliu suderinami dažų blokeliai; Blizgučiai; Skysti žvakių dažai; Nedegūs intarpai; Milteliniai dažai (žėrutis / pigmentas); Stearino rūgštis; UV inhibitorius; „Vybar“ / polimerų priedas; Kita
es: Aditivos compatibles con la cera en gel: Inclusiones botánicas; Aceite esencial; Aceite de fragancia; Bloques de colorante compatibles con gel; Purpurina; Colorante líquido para velas; Inclusiones no inflamables; Colorante en polvo (mica/pigmento); Ácido esteárico; Inhibidor UV; Aditivo de Vybar/polímero; Otro
ja: 互換性のあるジェルワックス添加剤: ボタニカル素材; エッセンシャルオイル; フレグランスオイル; ジェル対応染料ブロック; グリッター; 液体キャンドル染料; 不燃性素材; 粉末染料 (マイカ / 顔料); ステアリン酸; UVインヒビター; バイバー/ポリマー添加剤; その他
tr: Uyumlu jel mum katkı maddeleri: Gömülü botanik süslemeler; Uçucu yağ; Esans yağı; Jel uyumlu boya blokları; Sim; Sıvı mum boyası; Yanmaz gömülü süslemeler; Toz boya (mika/pigment); Stearik asit; UV inhibitörü; Vybar/polimer katkısı; Diğer
fr: Additifs de cire en gel compatibles: Inclusions botaniques; Huile essentielle; Huile parfumée; Blocs de colorant compatibles avec le gel; Paillettes; Colorant liquide pour bougies; Inclusions ininflammables; Colorant en poudre (mica/pigment); Acide stéarique; Inhibiteur d’UV; Additif Vybar/polymère; Autre
da: Tilsætningsstoffer kompatible med gelvoks: Botaniske indlejringer; Æterisk olie; Duftolie; Gel-kompatible farveblokke; Glimmer; Flydende stearinfarve; Ikke-brændbare indlejringer; Pulverfarve (glimmer/pigment); Stearinsyre; UV-hæmmer; Vybar-/polymertilsætningsstof; Andet
ro-RO: Aditivi compatibili pentru ceară gel: Inserții botanice; Ulei esențial; Ulei parfumat; Coloranți solizi compatibili cu gelul; Sclipici; Colorant lichid pentru lumânări; Inserții neinflamabile; Colorant pulbere (mică/pigment); Acid stearic; Inhibitor UV; Aditiv Vybar/polimer; Altele
sv: Kompatibla gelvaxtillsatser: Botaniska inlägg; Eterisk olja; Doftolja; Gelkompatibla färgblock; Glitter; Flytande ljusfärg; Icke-brandfarliga inlägg; Färgpulver (mica/pigment); Stearinsyra; UV-hämmare; Vybar/polymertillsats; Annat
de: Kompatible Gelwachs-Additive: Botanische Einschlüsse; Ätherisches Öl; Duftöl; Gel-kompatible Farbblöcke; Glitzer; Flüssige Kerzenfarbe; Nicht brennbare Einschlüsse; Farbpulver (Mica/Pigment); Stearinsäure; UV-Inhibitor; Vybar-/Polymer-Additiv; Sonstige
vi: Các chất phụ gia sáp gel tương thích: Cốt thảo mộc; Tinh dầu; Dầu thơm; Khối phẩm màu tương thích với gel; Kim tuyến; Phẩm màu nến dạng lỏng; Cốt không cháy; Phẩm màu dạng bột (mica/sắc tố); Axit stearic; Chất ức chế tia UV; Phụ gia Vybar/polymer; Khác
bg-BG: Съвместими добавки за гел вакса: Растителни добавки; Етерично масло; Ароматно масло; Оцветяващи блокчета, съвместими с гел; Брокат; Течна боя за свещи; Незапалими вложки; Боя на прах (слюда/пигмент); Стеаринова киселина; UV инхибитор; Vybar/полимерна добавка; Други
el: Συμβατά πρόσθετα για κερί σε μορφή gel.: Βοτανικά ένθετα; Αιθέριο έλαιο; Αρωματικό έλαιο; Κύβοι χρώματος συμβατοί με τζελ; Γκλίτερ; Υγρό χρώμα κεριού; Μη εύφλεκτα ένθετα; Χρώμα σε σκόνη (μίκα/χρωστική ουσία); Στεατικό οξύ; Αναστολέας UV; Πρόσθετο Vybar/πολυμερούς; Άλλο
th: สารเติมแต่งแว็กซ์เจลที่ใช้ร่วมกันได้: ชิ้นส่วนฝังพฤกษศาสตร์; น้ำมันหอมระเหย; น้ำมันหอม; บล็อกสีย้อมที่ใช้กับเจลได้; กลิตเตอร์; สีย้อมเทียนแบบเหลว; ชิ้นส่วนฝังแบบไม่ติดไฟ; สีย้อมแบบผง (ไมกา/พิกเมนต์); กรดสเตียริก; ตัวยับยั้งรังสียูวี; สารเติมแต่ง Vybar/โพลีเมอร์; อื่นๆ
it: Additivi compatibili per cera in gel: Inserti botanici; Olio essenziale; Olio profumato; Blocchi di colore compatibili con il gel; Glitter; Colore liquido per candele; Inserti non infiammabili; Colore in polvere (mica/pigmento); Acido stearico; Inibitore UV; Additivo Vybar/polimero; Altro
pt-BR: Aditivos compatíveis para cera em gel: Inclusões botânicas; Óleo essencial; Óleo de fragrância; Blocos de corante compatíveis com gel; Glitter; Corante líquido para vela; Inclusões não inflamáveis; Corante em pó (mica/pigmento); Ácido esteárico; Inibidor de UV; Vybar/aditivo de polímero; Outro
fi: Yhteensopivat geelivahan lisäaineet: Kasviperäiset upotukset; Eteerinen öljy; Tuoksuöljy; Geelin kanssa yhteensopivat väripalat; Glitter; Nestemäinen kynttiläväri; Palamattomat upotukset; Jauheväri (kiille/pigmentti); Steariinihappo; UV-suoja; Vybar- / polymeerilisäaine; Muu
ko: 호환 젤 왁스 첨가제: 식물 임베드; 에센셜 오일; 프래그런스 오일; 젤 호환 염료 블록; 글리터; 액상 캔들 염료; 불연성 임베드; 가루 염료(운모/안료); 스테아르산; UV 차단제; 바이바/폴리머 첨가제; 기타
nb: Kompatible gelvokstilsetningsstoffer: Botaniske elementer; Eterisk olje; Duftolje; Gel-kompatible fargeblokker; Glitter; Flytende stearinfarge; Ikke-brennbare elementer; Fargepulver (glimmer/pigment); Stearinsyre; UV-hemmer; Vybar-/polymertilsetning; Annet
cs: Kompatibilní přísady do gelového vosku: Botanické přísady; Esenciální olej; Vonný olej; Barvicí bloky kompatibilní s gelem; Třpytky; Tekutá barva do svíček; Nehořlavé přísady; Práškové barvivo (slída/pigment); Kyselina stearová; UV inhibitor; Přísada Vybar/polymer; Jiné
en: Compatible gel wax additives: Botanical embeds; Essential oil; Fragrance oil; Gel-compatible dye blocks; Glitter; Liquid candle dye; Non-flammable embeds; Powder dye (mica/pigment); Stearic acid; UV inhibitor; Vybar/polymer additive; Other
sl-SI: Združljivi dodatki za vosek iz gela: Vdelani botanični dodatki; Eterično olje; Dišavno olje; Z gelom združljivi bloki barvila; Bleščice; Tekoče barvilo za sveče; Nevnetljivi vdelani dodatki; Barvilo v prahu (sljuda/pigment); Stearinska kislina; UV-inhibitor; Dodatek Vybar/polimer; Drugo
hu: Kompatibilis gélviasz adalékanyagok: Növényi beágyazások; Illóolaj; Illatolaj; Gélkompatibilis színezőblokkok; Csillám; Folyékony gyertyaszínező; Nem gyúlékony beágyazások; Porfesték (csillám/pigment); Sztearinsav; UV-gátló; Vybar/polimer adalék; Egyéb